臺灣臺中地方法院民事裁定
110年度聲字第325號
聲  請  人  石健華  
            陳雅芬  

共      同
訴訟代理人  陳崇善律師
上列聲請人因與林宥均間侵權行為損害賠償事件（本院109年度
訴字第4045號），聲請法官迴避，本院裁定如下：
    主    文
聲請駁回。
    理    由
一、聲請意旨略以：聲請人2人為本院109年度訴字第4045號侵權
    行為損害賠償事件（下稱系爭訴訟）之被告，林宥均為系爭
    訴訟之原告，聲請人於系爭訴訟已委任律師為訴訟代理人，
    承審法官請訴訟代理人偕同聲請人到庭，惟聲請人並無親自
    到庭之必要，可見承審法官之訴訟指揮偏頗，故由聲請人委
    任之訴訟代理人當庭聲請法官迴避，而承審法官竟當場詢問
    對造對於聲請迴避有何意見，然此節應由審理迴避事件之合
    議庭處理，益見承審法官之訴訟指揮偏頗且未依法律程序，
    爰聲請承審法官迴避等語。
二、按「法官有下列各款情形之一者，應自行迴避，不得執行職
    務：一、法官或其配偶、前配偶或未婚配偶，為該訴訟事件
    當事人者。二、法官為該訴訟事件當事人八親等內之血親或
    五親等內之姻親，或曾有此親屬關係者。三、法官或其配偶
    、前配偶或未婚配偶，就該訴訟事件與當事人有共同權利人
    、共同義務人或償還義務人之關係者。四、法官現為或曾為
    該訴訟事件當事人之法定代理人或家長、家屬者。五、法官
    於該訴訟事件，現為或曾為當事人之訴訟代理人或輔佐人者
    。六、法官於該訴訟事件，曾為證人或鑑定人者。七、法官
    曾參與該訴訟事件之前審裁判或仲裁者。」、「遇有下列各
    款情形，當事人得聲請法官迴避：一、法官有前條所定之情
    形而不自行迴避者。二、法官有前條所定以外之情形，足認
    其執行職務有偏頗之虞者。」民事訴訟法第32條、第33條第
    1項定有明文。又民事訴訟法第33條第1項第2款規定法官有
    應自行迴避而不自行迴避以外之情形，足認其執行職務有偏
    頗之虞，據而聲請法官迴避者，應以法官對於訴訟標的有特
    別利害關係，或與當事人之一造有密切之交誼或嫌怨，或基
    於其他情形客觀上足疑其為不公平之審判者為其原因事實，
    若僅憑當事人之主觀臆測，或不滿意推事進行訴訟遲緩，或
    認法官指揮訴訟欠當，則不得謂其有偏頗之虞；若僅係訴訟
    進行指揮不當，或於曉諭發問態度欠佳，或對案件審理有所
    遲緩、他方當事人聲明之證據不為調查或其他類此情形，在
    當事人主觀上疑其有偏頗之虞者，自不得據為聲請迴避之原
    因（最高法院69年台抗字第457號判例、86年度台抗字第265
    號裁定意旨參照）。且上開迴避之原因，依同法第34條第2
    項、第284條之規定，應提出能即時調查之證據以釋明之。
三、經查，系爭訴訟之承審法官無民事訴訟法第32條所列情形；
    又系爭訴訟乃林宥均主張聲請人2人共同侵害配偶權，訴請
    聲請人2人連帶賠償損害，聲請人雖於系爭訴訟已委任律師
    為訴訟代理人，然聲請人既為系爭訴訟之當事人，自對事實
    經過較為明瞭，是承審法官請聲請人本人親自到庭，以釐清
    事實，難認有何偏頗之情。又聲請人既於系爭訴訟開庭時聲
    請迴避，則承審法官詢問他方當事人對此之意見，給予陳述
    意見之機會，供審理本件迴避事件之法院參酌，亦無何偏頗
    情事。聲請人所述情節，無非對於承審法官訴訟指揮有所不
    滿，而主觀臆測承審法官處理系爭訴訟有偏頗之虞，然此與
    得聲請法官迴避之規定不合，依上開說明，不得以此認定承
    審法官執行職務有何偏頗。聲請人復未釋明承審法官對系爭
    訴訟有何特別利害關係，或與當事人之一造有密切之交誼或
    嫌怨，或基於其他情形客觀上足疑其為不公平之審判，其聲
    請法官迴避，為無理由，不應准許。
四、據上論結，本件聲請為無理由，爰裁定如主文。
中　　華　　民　　國　　110 　年　　11　　月　　3 　　日
                  民事第三庭  審判長法  官  陳宗賢
　　　　　　　　　　　　　　　　　　法  官  王金洲
　　　　　　　　　　　　　　　　　　法  官  劉育綾
正本係照原本作成。
如不服本裁定應於送達後10日內向本院提出抗告狀，並繳納抗告
費新臺幣1,000元。　　
中　　華　　民　　國　　110 　年　　11　　月　　3 　　日
                                    書記官　黃詩涵